臺灣桃園地方法院刑事判決
     111年度訴字第389號
聲  請  人  臺灣桃園地方檢察署檢察官
被      告  洪洲文



上列被告因傷害案件，經檢察官聲請簡易判決處刑（111年度偵
字第4708號），本院認不宜逕以簡易判決處刑（本院原案號：11
1年度桃簡字第718號），改行通常審判程序，判決如下：
    主  文
本件公訴不受理。
    理  由
一、公訴意旨略以：被告洪洲文於民國110年8月10日，在桃園市
    ○○區○○路0段00號之迴龍寺內，因故與成年A女（真實姓名、
    年籍資料均詳卷）發生爭執，遂基於傷害之犯意，徒手拉扯
    A女手臂，並使A女碰撞桌子，致其受有雙側上臂擦傷、右側
    腕部挫傷、頭皮挫傷、頸部挫傷、右腰部挫傷等傷害。因認
    被告涉犯刑法第277條第1項之傷害罪嫌。
二、同一案件繫屬於有管轄權之數法院者，由繫屬在先之法院審
    判之；依第8條之規定不得為審判者，應諭知不受理之判決
    ，並得不經言詞辯論為之，刑事訴訟法第8條前段、第303條
    第7款、第307條定有明文。此刑事訴訟法上所謂一事不再理
    之原則，關於實質上一罪或裁判上一罪，均有其適用(最高
    法院60年台非字第77號判例意旨可資參照)。故檢察官就實
    質上一罪或裁判上一罪之一部事實起訴者，其起訴之效力既
    及於全部，自不能就其他部分，另案再行起訴，若檢察官竟
    又重行起訴，則法院就後起訴案件為判決時，倘先起訴者尚
    未判決或雖已判決但尚未確定，即應為不受理之判決(最高
    法院89年度台非字第476號、95年度台非字第167號判決意旨
    參照)。 
三、經查，被告涉嫌對告訴人A女傷害一案，經本院於111年3月9
    日以110年度桃簡字第2143號簡易判決判處有期徒刑5月（該
    判決認定被告為一行為犯強制罪及傷害罪，從一重傷害罪處
    斷），尚未確定，而該判決之事實為：被告與A女為桃園市
    龜山區寺宇（地址及寺名詳卷）禮佛道友，於110年8月10日
    18時許，在上址大殿內，洪洲文因噴灑酒精消毒事宜與A女
    發生衝突，復見A女欲行離去，竟基於強制、傷害等犯意，
    尾隨A女至大殿外，旋自A女之右側，以雙手箝握A女之雙臂
    ，貼身將A女壓制於牆邊桌側，A女雖奮力掙脫而不得，洪洲
    文以此強暴方式妨害A女自由離去之權利，並致A女受有雙側
    上臂擦傷、右側腕部挫傷、頭皮挫傷、頸部挫傷、右腰部挫
    傷等傷害等情，有該判決（桃簡卷第13至23頁）及被告前案
    紀錄表在卷可查，時間、地點甚至A女所受傷害部分均與本
    件聲請簡易判決處刑書所載一致，可見該案與本件（本案聲
    請簡易判決繫屬本院之日為111年3月30日）為相同案件，檢
    察官復向本院重行起訴，且本案繫屬在後，依上開說明，爰
    不經言詞辯論，均諭知不受理之判決。
據上論斷，應依刑事訴訟法第303 條第7 款、第307 條，判決如
主文。
本案經檢察官陳雅譽聲請以簡易判決處刑。
中　　華　　民　　國　　111 　年　　5 　　月　　5 　　日
                      刑事第十庭審判長法  官   林大鈞
                                      法  官   徐漢堂
                                      法  官   洪瑋嬬
以上正本證明與原本無異。
如不服本判決應於收受判決後20日內向本院提出上訴書狀，並應
敘述具體理由。其未敘述上訴理由者，應於上訴期間屆滿後20日
內向本院補提理由書(均須按他造當事人之人數附繕本)「切勿逕
送上級法院」。 
        　　　　　　　　　　　　　　　書記官　劉慈萱　　
中　　華　　民　　國　　111 　年　　5 　　月　　9 　　日